【裁判字號】    99,聲,64
【裁判日期】    990621
【裁判案由】    停止執行
【裁判全文】
臺灣高雄地方法院民事裁定                99年度聲字第64號
聲  請  人  乙○○
相  對  人  大眾商業銀行股份有限公司
法定代理人  甲○○
代  理  人  陳惠聰
上列當事人間聲請停止執行事件，本院裁定如下：
    主  文
聲請駁回。
    理  由
一、聲請意旨略以：相對人以本院民間公證人96年度雄院民公弘
    字第014721號公證書為執行名義，聲請執行聲請人承租之房
    屋，目前正由本院99年度司執字第9151號進行返還租賃房屋
    強制執行程序中，惟聲請人原係與有限責任高雄第二信用合
    作社以高雄市苓雅區○○○路94之19號、20號二樓以上樓層
    （含保存登記2 、3 、4 、5 樓及未保存登記6 、7 樓），
    總面積合計為840.37平方公尺（含1 樓走道及廚房後方公共
    樓梯空間）為標的物，簽訂房屋租賃契約，雙方約定租賃期
    間為民國96年11月20日起至98年11月20日止共二年，承租人
    有續租權及優先承買權，並檢附系爭房屋租賃契約及公證書
    在卷可稽，然有限責任高雄第二信用合作社卻於98年9 月1
    日將系爭標的物讓受與相對人，其行徑業已侵害聲請人得行
    使優先承買權之權利，爰據以聲請停止執行返還租賃房屋等
    語。
二、按當事人請求公證人就租用建築物定有期限並應於期限屆滿
    時交還，或以給付一定數量之金錢為標的之法律行為作成公
    證書，載明應逕受強制執行者，得依該證書執行之；債務人
    主張前項公證書有不得強制執行之事由提起訴訟時，受訴法
    院得因必要情形，命停止執行，但聲請人陳明願供擔保者，
    法院應定相當之擔保額，命停止執行，公證法第13條第1 項
    第1款、第3款及同條第3 項定有明文。再按有回復原狀之聲
    請，或提起再審或異議之訴，或對於和解為繼續審判之請求
    ，或提起宣告調解無效之訴，撤銷調解之訴，或對於法院依
    強制執行法第4 條第1 項第5 款之裁定提起抗告時，法院因
    必要情形或依聲請定相當並確實擔保，得為停止強制執行之
    裁定，強制執行法第18條第2 項定有明文。又法院裁定准許
    停止強制執行所定之擔保金，係備供債權人因停止執行所受
    損害之賠償，其數額應依標的物停止執行後，債權人未能即
    時受償或利用該標的物所受之損害額，或其因另供擔保強制
    執行所受之損害額定之，非以標的物之價值或其債權額為依
    據。（最高法院91年度台抗字第429 號裁定意旨參照）
三、經查：聲請人目前於本院繫屬之案件僅99年度除字第445 號
    ，尚未就所爭議事項提起任何訴訟，此有公務電話紀錄在卷
    可稽，顯與前開公證法第13條第3 項、強制執行法第18條第
    2 項規定不符，再者，聲請人是否得依原租賃契約向相對人
    主張優先承買權，實與返還租賃房屋一事無涉，蓋相對人陳
    報目前並無出售系爭房屋之打算，聲請人亦無從行使優先承
    買權。綜上，其聲請停止執行之理由尚非前開得為聲請停止
    執行之要件之一，且顯無停止執行之必要性，依前揭說明，
    其聲請於法即有未合，應予駁回。
中    華    民    國    99    年    6     月    21    日
                       民事鳳山分庭  法  官 林意芳
以上正本係照原本作成。
如不服本裁定應於送達後10日內向本院提出抗告狀，並繳納裁判
費新台幣1,000元。
中    華    民    國    99    年    6     月    22    日
                                     書記官 劉國偉

司法院資訊處製作；財團法人民間司法改革基金會備份。
